

Competencias

- Ingeniero Técnico de Sistemas
- Dirección de proyectos
- Proyectos internacionales
- Gestión de equipos
- Preventa de soluciones
- Desarrollo de servicios

Ámbitos

- Bases de datos relacionales
- Sistemas de alta disponibilidad
- Almacenamiento compartido
- Entornos virtuales y VDI
- Clouds públicos e híbridos
- Monitorización de sistemas
- Orquestación y automatización

Personal

- Disponibilidad para viajar
- Orientación al cliente
- Permiso de conducir
- Vehículo propio

- 647 57 49 52
- ireyagun@gmail.com
- https://ireyagun.github.io
- https://es.linkedin.com/in/ivanrey

Ingeniero Técnico con más de 25 años de experiencia como Analista de Sistemas Senior y Jefe de Proyecto, aportando soluciones ad hoc en diferentes sectores de actividad. Habituado a trabajar por objetivos, gestionando equipos multidisciplinares y con gran orientación al logro.

EXPERIENCIA PROFESIONAL

2011 – actual. Jefe de Proyecto en Seresco S.A.

Responsable del equipo de Operaciones de Seguridad durante un año En el área de Infraestructuras y Sistemas desarrollando tareas de Consultoría, Preventa y Jefe de Proyecto para los clientes

de la compañía en los ámbitos de Administración Publica,

Sanidad, Industria, Alimentación y Transporte.

Liderazgo de implantaciones dentro y fuera de la organización, diseño de sistemas de virtualización, virtualización de aplicaciones, VDI, alta disponibilidad, backup corporativo, cloud computing, recuperación ante desastres y continuidad de negocio.

Responsable de numerosos proyectos de alta disponibilidad sobre diferentes tecnologías.

1999 – 2011 Analista de sistemas en Thales Group España

En el área de Sistemas distribuidos de Caja de Ahorros de Asturias (Unicaja) durante toda la relación laboral, gestionando entornos de misión crítica, con fuertes implicaciones en el ámbito de la seguridad de la información, gestión de activos e integración de sistemas.

1996 - 1999 Técnico de sistemas en DINSA

> En el área de Sistemas preferentemente para Banesto, además de otros clientes de la compañía, desarrollando labores de implantador y administrador de sistemas. Responsable de la implantación de sistemas NT y administrador AIX para la empresa HUNOSA.

FORMACIÓN ACADÉMICA

Ingeniero Técnico en Informática en la especialidad de Sistemas.

FORMACIÓN COMPLEMENTARIA

Cert. Fortinet NSE-3	-	junio 2023
WatchGuard Network Security S.C.	-	enero 2023
WatchGuard Secure WiFi S.C.	-	enero 2022
WatchGuard MFA S.C.	-	enero 2022
VTSP – Vmware SASE	-	mayo 2022
VSP – Vmware SAS	-	mayo 2022
Cert. Microsoft Azure Fundamentals	-	mayo 2021
Veeam Sales Professional	-	febrero 2021
VMware VTSP-SV	-	julio 2018
HPE Servers Gen 10 Management	10 horas	agosto 2016
Veeam Availability Suite VMTSP	-	mayo 2016
Citrix CCSP Certified Sales Professional	-	enero 2014
ISO 27000 Apreciación e Interpretación	80 horas	septiembre 2014
Certificación ITIL Foundation V3	-	octubre 2013
Curso HPE ArcSight Express	40 horas	mayo 2013
Certificación HP Operations Orchestration	-	octubre 2012
Certificación HP Network Automation	-	octubre 2012
Certificación Citrix XenDesktop 5	40 horas	septiembre2011
Curso Aplicaciones Empresariales J2EE	270 horas	febrero 2011
Seminario Análisis de riesgos y amenazas	20 horas	mayo 2010
Certificación MCTS SQL Server 2008	100 horas	enero 2010
Curso Técnico Web 2.0	40 horas	marzo 2009
Cisco CCNA	100 horas	octubre 2006
Curso Oracle 9i	100 horas	mayo 2006
Curso Windows Server 2003	50 horas	abril 2006
Curso Tivoli Storage Manager	20 horas	febrero 2005
Certificación Microsoft nº 1560 (Win. 2000)	100 horas	mayo 2003
Certificación Microsoft Cluster Server	50 horas	febrero 2001